【裁判字號】    90,婚,701
【裁判日期】    901025
【裁判案由】    離婚
【裁判全文】
臺灣台中地方法院民事判決  九十年度婚字第七○一號
    原      告  甲○○
                乙○○
右當事人間請求離婚事件，本院判決如左：
    主    文
准原告與被告離婚。
訴訟費用由被告負擔。
    事    實
甲、原告方面：
一、聲明：求為判決如主文所示。
二、陳述：
（一）兩造為夫妻，詎自結婚以來，被告非但不負責任，亦不負擔家計開銷，且酗酒
      成習。加以被告生性喜怒無常且有嚴重之暴力傾向，例如：
  １．八十八年十一月十七日兩造口角後，被告敲原告位於台中市○○路○段四十九
      巷三號二樓之房門，原告一開門，被告就以手肘撞擊原告胸部，造成原告左右
      胸挫傷，被告個性粗俗，辱罵原告「幹妳娘雞歪（台語，意指生殖器）幹你娘
      老雞歪」，令原告相當難堪。
  ２．九十年五月十八日凌晨二時許，被告大聲叫罵，並持磚塊破壞原告位於台中市
      ○○路○段四十九巷三號二樓房子之大門並以磚塊砸破陽台玻璃窗，當警員趕
      到處理時，被告尚當著立人派出所警員的面出手推倒原告，造成原告左右腕部
      挫傷。
  ３．被告動不動向原告及孩子要錢，好像原告欠他的，幾年前被告向原告要錢，原
      告不給，被告就當著孩子的面前，用拐杖鎖把機車打爛。
  ４．被告在外曾與張春英、林彩英同居，據悉曾因毆打張春英、林彩英而鬧到調解
      委員會調解，現被告又與馬殺雞女龔美香同居。
（二）被告與人通姦，且其所為使原告受身體上或精神上不可忍受之痛苦，已該當民
      法第一０五二條第一項第三款之所謂「夫妻之一方受他方不堪同居之虐待」，
      且使原告喪失維持婚姻之意願，亦已該當民法第一千零五十二條第二項之「有
      前項以外之重大事由，難以維持婚姻者」之裁判離婚事由，爰據以訴請離婚。
三、對被告答辯之陳述：原告出去並不是不告訴被告，因為被告常不在家，但原告有
    告訴孩子，是孩子不願告訴被告，因為被告會生氣。
四、證據：提出戶籍謄本一份、台灣台中地方法院八十八年度家護字第三一四號民事
    通常保護令、管理委員會函文各一件、照片四張、診斷證明書二紙為證，並聲請
    訊問證人林俊廷。
乙、被告方面：
一、聲明：求為判決駁回原告之訴。
二、陳述：通姦是兩年前的事了，因原告不讓被告回家，被告才會砸玻璃，原告因為
    宗教關係經常不在家，都跟師兄、姐去做法會，一作兩、三天不回家，作法會的
    地點也都不讓我們知道。
丙、本院依職權調閱前通常保護令全卷。
    理    由
一、本件原告主張兩造現為夫妻，婚後被告非但不負責任，亦不負擔家計開銷，且酗
    酒成習。且於八十八年十一月間以手肘撞擊原告胸部，造成原告左右胸挫傷，並
    以穢語辱罵原告，且於九十年五月間，持磚塊破壞原告房子之大門並以磚塊砸破
    陽台玻璃窗，當警員趕到處理時，被告尚當著警員的面出手推倒原告，造成原告
    左右腕部挫傷，曾因向原告要錢，原告不給，被告就當著孩子的面前，用拐杖鎖
    把機車打爛，並曾在外與張春英、林彩英同居，現又與龔美香同居等事實，業據
    提出戶籍謄本一份、本院民事通常保護令、管理委員會函文各一件、照片四張、
    診斷證明書二紙為證，並經證人即兩造之子林俊廷到庭證述明確，復經本院調閱
    前開保護令卷屬實。被告雖辯稱：通姦是兩年前的事了，因原告不讓被告回家，
    被告才會砸玻璃，原告因為宗教關係經常不在家，都跟師兄、姐去做法會，一作
    兩、三天不回家，作法會的地點也都不讓我們知道云云，惟證人為兩造之子，當
    無虛構事實，破壞雙親婚姻之理。且被告所辯亦不能資為外遇或毆打原告之正當
    理由，原告之主張信為真實。
二、按婚姻乃一男一女之兩性結合，以組織家庭，共同生活為目的。故有足以破壞共
    同生活或難以維持共同生活之情事發生，允宜許其離婚以消滅婚姻關係。七十四
    年六月三日修正公布之民法親屬編，就裁判離婚之原因，為應實際需要，參考各
    國立法例，增設民法第一千零五十二條第二項，明定有同條第一項以外重大事由
    ，難以維持婚姻者，亦得請求離婚。是對於家庭生活之美滿幸福，有妨礙之情形
    ，即得認其與此之所謂難以維持婚姻之重大事由相當（最高法院著有七十九年臺
    上字第一０四０號判決足資參照）。經查，被告於婚姻關係中不負責任、性格暴
    烈、動軋毆打、辱罵被告，且於感情上屢次背叛原告，與第三者發生婚外之感情
    ，依社會通常觀念，應堪認係屬民法第一千零五十二條第二項前段所稱難以維持
    婚姻之重大事由。而此事由應由被告負責，從而，本件原告據以主張依民法第一
    千零五十二條第二項之規定，訴請離婚，為有理由，應予准許。本院既認原告之
    訴有理由而准予離婚，則原告仍依據民法第一千零五十二條第一項第二款、第三
    款之規定訴請離婚，為請求權競合，本院自毋庸再予審認，併此敘明。
三、據上論結，原告之訴為有理由，爰依民事訴訟法第七十八條，判決如主文。
中      華      民      國    九十      年      十      月    二十五    日
                               臺灣台中地方法院家事法庭
~B法      官  王靜秋
右正本證明與原本無異
如對本判決上訴，應於判決正本送達後廿日內向本院提出上訴狀
中      華      民      國    九十      年      十      月    二十六    日
~B法院書記官


司法院資訊處製作；財團法人民間司法改革基金會備份。
